臺灣士林地方法院刑事判決　　　　　　　　　　　　　　九十年度易字第四六二號
　　公　訴　人　臺灣士林地方法院檢察署檢察官
　　被　　　告　丁○○
右列被告因竊盜案件，經檢察官提起公訴 (九十年度偵字第四七二一號)，本院判決
如左：
    主  文
丁○○連續攜帶兇器竊盜，處有期徒刑壹年貳月。錀匙壹支沒收。
    事  實
一、丁○○意圖為自己不法之所有，基於概括犯意：
（一）先於民國（下同）九十年二月二十二日晚上八、九時許（公訴人誤載為二十三
      日上午七時許，此應為被害人發現失竊之時間），在台北縣三芝鄉○○村○○
      路○段九巷二六弄十七號前，見戊○○所有、車號ＥＤＶ─九九八號之輕型機
      車乙輛停放在該處，即以自備之鑰匙一支，發動竊走該輕型機車得手後供己騎
      用。
（二）嗣於九十年四月二十五日上午七時許，騎乘上開竊得之輕型機車，攜帶其所有
      、客觀上具有危險性、足供兇器使用之鐵鎚一支，侵入台北縣三芝鄉○○街二
      七巷薪水居易Ｂ區地下室二樓停車場（侵入住宅部分未據告訴），見甲○○所
      有、車號Ｔ三─二三六０號之自用小客車停放在該處，即持上開鐵鎚一支，擊
      破該小客車之車窗玻璃（毀損部分未據告訴），竊取車內之晶片鎖乙支，得手
      後騎乘上開輕型機車離去。
（三）旋於九十年四月二十五日上午九時許，趁台北縣三芝鄉○○街三九巷地下室二
      樓停車場之出入口門未關之機會，復攜帶其所有、足供兇器使用之上開鐵鎚一
      支，及騎乘上開竊得之輕型機車進入（侵入住宅部分未據告訴），見丙○○所
      有、車號ＤＭ─三六０八號自用小客車以及乙○○所有、車號七Ａ─０六０三
      號自用小客車二部停放在停車場內，即持上開鐵鎚一支，擊破上開二部小客車
      之車窗玻璃後（毀損部分均未據告訴），竊取丙○○小客車內之手提電腦乙台
      （型號Travelmate３３２型），且因見乙○○之小客車內即有一支該車之汽車
      鑰匙，遂利用該支鑰匙啟動小客車，竊取小客車乙部及車內之手提電腦乙台（
      ＩＢＭ廠牌、五七０Ｅ型式）、鑰匙三支（其中一支用於啟動小客車）、電擊
      棒乙支、滑鼠墊十八張等物，得手後，駕駛該部小客車離開，供己代步之用，
      而將上開竊得之輕型機車棄置在停車場內。嗣於同日十二時許，在台北縣淡水
      鎮○○路一二０號川東企業有限公司，將上開竊得之丙○○所有手提型電腦乙
      台，以新台幣（下同）二千元之價格，售予不知情之蔡維和，得款供己花用。
      並於九十年四月二十六日凌晨五時許，將上開竊得之乙○○所有小客車，包含
      車內之手提電腦乙台、電擊棒乙支、滑鼠墊十八張等物（鑰匙三支除外），棄
      置在台北縣三芝鄉新庄子一之一號。
（四）復於九十年四月二十六日上午十一時許，尾隨不知情之住戶進入台北縣三芝鄉
      ○○街三五號地下室停車場（侵入住宅部分未據告訴）見己○○所有、車號Ｔ
      四─六三八九號之自用小客車停放在該處，即持停車場內所置放之滅火器乙支
      ，擊破自用小客車之左前車窗玻璃後（損部分未據告訴），竊取車內之現金二
      百元，得手後離去；嗣於九十年四月二十六日十七時四十分許，在臺北縣三芝
      鄉○○路○段三六號前，為警據報循線前往查獲，並在其身上起獲竊得之晶片
      鎖一支、鑰匙三支、竊得之現金二百元、出售上開手提電腦所得花剩之款項一
      千二百八十三元，及扣得其所有然非供本案行竊所用之銼刀乙支、鑽頭乙支、
      十字起子乙支、六角板手乙支、六角套頭三個等物，而其行竊所用之鐵槌一支
      則於行竊後即丟棄滅失。
二、案經台北縣警察局淡水分局報告台灣士林地方法院檢察署偵查起訴。
    理  由
一、訊據被告丁○○對於右開時、地，竊取如事實欄所載物品之犯行，坦承不諱，核
    與被害人戊○○、甲○○、丙○○、乙○○、己○○等人於警訊中指訴失竊情節
    相符，並經證人蔡維和於警訊中證稱以二千元代價向被告購得丙○○所失竊之上
    開電腦等情明確，復有贓物認領保管單五紙、車輛竊盜、車牌失竊資料個別查詢
    報表─查詢車輛認可資料二紙、車籍作業系統─查詢認可資料二紙、照片十紙附
    卷可稽，足徵被告之自白與事實相符，本案事證明確，被告之犯行洵堪認定。
二、核被告於如事實欄所載（一）、（四）之竊盜所為，係犯刑法第三百二十條第一
    項之普通竊盜罪；其於如事實欄所載（二）、（三）行竊時所持之鐵槌一支，雖
    未扣案，然該鐵槌客觀上具有危險性，足以供兇器使用，被告持以行竊，核其所
    為係犯刑第三百二十一條第一項第三款攜帶兇器之加重竊盜罪。其先後多次竊盜
    犯行，時間緊接，犯罪構成要件相同，顯係基於概括犯意反覆為之，應依連續犯
    規定論以連續攜帶兇器之加重竊盜罪一罪並加重其刑。爰審酌被告素行尚稱良好
    ，並無前科紀錄，然其於短時間內即連續多次行竊，不僅破壞被害人之車輛、且
    偷走被害人之機車、小客車等物，或予變賣行竊所得或予任意丟棄，實嚴重侵犯
    被害人之財產權、惡性非輕，本應從重量處，然念其犯後坦承犯行，態度尚稱良
    好等一切情狀，量處如主文所示之刑，以資懲儆。
三、被告行竊如事實欄（一）所載時所使用之錀匙一支，係被告所有，業據被告供承
    在卷，雖未扣案惟亦未能證明已滅失，仍應予宣告沒收；至於行竊如事實欄（二
    ）、（三）所載時使用之鐵槌一支，雖亦為被告所有，然被告供稱已被其丟棄在
    台北縣三芝鄉八連溪內，是此作案工具業已滅失，毋庸諭知沒收；另扣得之銼刀
    乙支、鑽頭乙支、十字起子乙支、六角板手乙支、六角套頭三個等物，雖係被告
    所有，然非供本案行竊之用等情，業據被告供承明確，此外亦查無證據足以證明
    此為被告行竊本案所用之工具，是此部分爰不併予宣告沒收。
據上論斷，應依刑事訴訟法第二百九十九條第一項前段，刑法第五十六條、第三百二
十一條第一項第三款、第三十八條第一項第二款，判決如主文。
本案經檢察官楊淑芬到庭執行職務。
中      華      民      國      九十一      年      一      月    三    日
                                  臺灣士林地方法院刑事第四庭
                                          法  官
右正本證明與原本無異。
如不服本判決，應於判決送達後十日內，向本院提出上訴狀。
                                          書記官
中      華      民      國      九十一      年      一      月          日
附錄論罪科刑法條：刑法第三百二十一條第一項
